# 保理 - 无追溯权框架协议其实质是否为有追索权的确认

提问人：YvonneACCA 时间：2023-10-07 17:57:
背景：
企业A与银行签订了无追溯权保理框架协议（ 2012 年至今），银行不提供应收账款催收服务，企业A必须将第三封(最后一封)催收信寄给银行。如涉及司法程序，企业A的客户须将所要求的单据寄交银行，若客户不配合则银行可以决定退回应收账款，但到目前为止，这种情况从未发生过。
提问：
这样的情况是否银行仍无追索权？

回答人：chenyiwei
1 、对于企业如何催收（即，何时、在什么条件下，需发出第三封催收函，以及催收函的措辞），在保理协议中是否有明确约定？是否存在导致难以催收的实质性障碍（例如相对于客户处于弱势，为了保持客户关系而不敢发函催收）？
2 、司法程序下，获取所要求的单据是否存在实质性障碍？例如司法程序的中止、冻结是否可能产生影响？
3 、催收和司法程序是否可能持续相当长时间？在这段时间内，保理申请人是否仍需支付保理融资利息？

提问人：YvonneACCA 时间：2023-10-09 19:07:
老师您好，就该框架协议的角度来看，应收账款的业务模式符合“既以收取合同现金流量为目标又以出售该金融资产为目标”，且符合本金加利息的合同现金流量特征，应当分类为以公允价值计量且其变动计入其他综合收益的金融资产。
如果实质上来说，银行保留了一定的追诉权，那么是不是应该列报未应收款项融资呢？

回答人：chenyiwei
应收款项融资列报的条件必须是在背书或贴现时满足终止确认条件。一般应收账款并不满足该条件。参考：《监管规则适用指引——会计类第 2 号》之“2-10 金融资产管理业务模式中”出售”的判断标准”。